【裁判字號】    98,財管,17
【裁判日期】    980527
【裁判案由】    指定遺產管理人
【裁判全文】
臺灣彰化地方法院民事裁定              98年度財管字第17號
聲  請  人  台北富邦商業銀行股份有限公司
法定代理人  丁○○
代  理  人  丙○○
關  係  人  乙○○
上列聲請人聲請指定被繼承人甲○○遺產管理人事件，本院裁定
如下：
    主      文
選任乙○○（女，民國○○○年○○月○○日生，身分證統一編
號：Ｚ000000000號，住彰化縣大村鄉○○村○○路34之8號）為
被繼承人甲○○（男，民國○○○年○月○○日生，民國九十七
年七月卅一日死亡，身分證統一編號：Ｚ000000000號，生前住彰
化市○○里○○○街46巷52號）之遺產管理人。
聲請程序費用新台幣壹仟元由被繼承人甲○○之遺產負擔。
    理      由
一、按繼承開始時，繼承人有無不明，而無親屬會議或親屬會議
    未於一個月內選定遺產管理人者，利害關係人得聲請法院選
    任遺產管理人。又按先順序繼承人均拋棄其繼承權時，由次
    順序之繼承人繼承。其次順序繼承人有無不明或第四順序之
    繼承人均拋棄其繼承權者，準用關於無人承認繼承之規定，
    民法第一千一百七十七條、第一千一百七十八條第二項、第
    一千一百七十六條第六項規定甚明。
二、本件聲請意旨略以：繼承人甲○○於民國（下同）95年7月
    12日，向聲請人借貸新台幣壹佰玖拾壹萬元。惟被繼承人於
    97年7月31日死亡，其第一、二、三順位繼承人均拋棄繼承
    權，無第四順位繼承人，是否仍有應繼承之人不明，而其親
    屬會議並未於一個月內選定遺產管理人，致聲請人對上開遺
    產無法行權利，為確保聲請人之權利，茲提出戶籍騰本、貸
    款契約書影本等為證，依法指定被繼承人之妹妹乙○○為被
    繼承人之遺產管理人等語。
三、經查聲請人主張之事實，業據提出被繼承人甲○○之除戶謄
    本、房屋貸款契約書影本為證，經核尚無不合，並經本院依
    職權調取本院97年度繼字第1033、1185、1448號拋棄繼承卷
    宗經核無訛，聲請人之主張堪信屬實。
四、次查，關係人乙○○為被繼承人甲○○之妹，其與被繼承人
    關係密切，且到庭表示同意為本件之遺產管理人，衡情對被
    繼承人甲○○之債權債務關係應較他人清楚，應堪勝任遺產
    管理之務。綜上，認本件選任乙○○為被繼承人甲○○之遺
    產管理人應為適當，並裁定如主文所示。
五、依非訟事件法第一百五十七條裁定如主文。
中    華    民    國    98    年    5     月    27    日
                        臺灣彰化地方法院家事法庭
                              法  官  謝仁棠
以上正本係照原本作成。
如不服本裁定，應於裁定送達後10日內向本院提出抗告狀，並繳
納抗告費新台幣1,000元。
中    華    民    國    98    年    5     月    27    日
                              書記官  廖建興


司法院資訊處製作；財團法人民間司法改革基金會備份。
